臺灣新竹地方法院民事簡易判決　九十三年度竹簡字第三七八號
　　原　　　告　臺灣中小企業銀行股份有限公司
　　法定代理人　丙○○
　　訴訟代理人　甲○○
　　訴訟代理人　乙○○
　　被　　　告　劉誠中即北站洗衣部
右當事人間請求給付票款事件，本院於民國九十三年七月十二日辯論終結，判決如左
：
    主    文
被告應給付原告新臺幣壹佰萬元，及各自附表所示提示日起均至清償日止，按年息百
分之六計算之利息。
訴訟費用由被告負擔。
本判決第一項得假執行。
    事    實
一、原告之聲明：求為判決如主文所示。
二、事實摘要：
（一）原告主張執有被告所簽發如附表所示之支票二紙（下稱系爭支票），詎屆期向
      付款人慶豐商業銀行新竹分行為付款之提示，卻均因被告存款不足未獲付款，
      原告自得依法向被告行使追索權，爰依票據法律關係請求被告如數清償前開票
      款，及各自提示日起至清償日止，按年息百分之六計算之利息等情。
（二）被告自認確有簽發如附表所示系爭二紙支票，惟係借票予訴外人呂嘉雄，呂嘉
      雄無法解決致使跳票，被告有誠意和解，願分期清償等語。
三、程序方面：
    按當事人喪失訴訟能力或法定代理人死亡或其代理權消滅者，訴訟程序在有法定
    代理人或取得訴訟能力之本人，承受其訴訟以前當然停止；又上開情形於有訴訟
    代理人時不適用之，但法院得酌量情形，裁定停止其訴訟程序；聲明承受訴訟，
    應提出書狀於受訴法院，由法院送達於他造，民事訴訟法第一百七十條、第一百
    七十三條、第一百七十六條分別定有明文。經查原告之法定代理人原為王榮周，
    嗣於九十三年六月十日變更為鐘甦生，惟其有委任訴訟代理人，是在新任法定代
    理人鐘甦生承受訴訟前，本件訴訟不當然停止，且原告法定代理人鐘甦生業於九
    十三年六月二十四日以書狀聲明承受訴訟，經核與上開規定相符，合先敘明。
四、法院之判斷：
（一）原告主張其執有被告所簽發之系爭支票，然經提示不獲付款之事實，業據提出
      系爭支票、退票理由單各二紙、北站洗衣部之營利事業登記抄本、被告
      本一份等為證，被告就此部分復不爭執，自堪信原告之主張為真實。
（二）按支票發票人應照支票文義擔保支票之支付，票據法第一百二十六條定有明文
      。本件被告既為系爭支票之發票人，自當依票上所載文義負責，而被告復無任
      何票據抗辯事由，從而，原告請求被告給付所簽發如附表所示之支票共計一百
      萬元及自各提示日起至清償日止按年息百分之六計算之法定遲延利息，揆諸前
      開法條規定，核屬正當，應予准許。
五、本件係就民事訴訟法第四百二十七條第二項訴訟適用簡易程序所為被告敗訴之判
    決，爰依職權宣告假執行。
結論：本件原告之訴為有理由，依民事訴訟法第四百三十六條第二項、第七十八條、
第三百八十九條第一項第三款，判決如主文。
中　　　華　　　民　　　國　　九十三　　年　　　七　　　月　　 十六 　　日
                              臺灣新竹地方法院民事第一庭
                                  法  官  楊麗文
右為正本係照原本作成。
如對本判決上訴，須於判決送達後廿日內向本院提出上訴狀。
                                  書記官  洪木志
中　　　華　　　民　　　國　　九十三　　年　　　七　　　月　　 十六 　　日
